臺灣士林地方法院刑事判決　　　　　 100年度審交訴字第36號
公　訴　人　臺灣士林地方法院檢察署檢察官
被　　　告　陳瀚民
上列被告因公共危險等案件，經檢察官提起公訴（100 年度調偵
字第107 號），被告於準備程序中就被訴事實為有罪之陳述，本
院合議庭裁定由受命法官改依簡式審判程序審理，並判決如下：
    主  文
陳瀚民犯過失傷害罪，處拘役伍拾日，如易科罰金，以新臺幣壹
仟元折算壹日；又犯肇事致人傷害逃逸罪，處有期徒刑陸月，如
易科罰金，以新臺幣壹仟元折算壹日；又犯傷害罪，處有期徒刑
貳月，如易科罰金，以新臺幣壹仟元折算壹日。有期徒刑部分應
執行有期徒刑柒月，如易科罰金，以新臺幣壹仟元折算壹日。均
緩刑參年，並應給付告訴人侯凱迪新臺幣貳拾貳萬元，給付期限
為：自民國101 年1 月10日起，按月於每月10日前給付新臺幣壹
萬元（共22期），至全部清償完畢為止，如有一期未履行，視為
全部到期；給付方式為：由陳瀚民匯款至告訴人侯凱迪指定之台
北北門郵局帳戶（帳號：00000000000000號）。
    事  實
一、陳瀚民於民國99年11月9 日下午，騎乘車牌號碼959-BFD 號
    重型機車，後載李思宏，沿新北市○○區○○路141 巷往北
    方向行駛，途經淡水區○○路141 巷與同巷2 弄之交岔路口
    時，原應注意汽車行經無號誌之交岔路口，應減速慢行，作
    隨時停車之準備，及汽車駕駛時應注意車前狀況，隨時採取
    必要之安全措施，以避免危險發生，而依當時天候晴、夜間
    照明良好、路面鋪裝柏油、乾燥、無缺陷、無障礙物、視距
    良好等情況，並無不能注意之情事，竟疏未注意及此，適有
    侯凱迪徒步行經該處，欲橫越淡水區○○路141 巷，遂遭陳
    瀚民所騎車輛撞及，致受有右側閉鎖粉碎性肱骨幹骨折傷害
    。陳瀚民明知駕駛人如肇事致人受傷，應即採取救護或其他
    必要之措施，並向警察機關報告，不得逃逸，詎其竟另基於
    傷害及肇事逃逸之犯意，先徒手毆打侯凱迪致受有臉挫傷、
    牙齒斷裂等傷害，再騎車逃離現場，置倒地受傷之侯凱迪於
    不顧。經路人將侯凱迪送醫急救，嗣為警循線而查獲上情。
二、案經告訴人侯凱迪訴由臺北縣政府警察局（現改制為新北市
    政府警察局，下同）淡水分局報請臺灣士林地方法院檢察署
    檢察官偵查起訴。
    理  由
一、本件被告陳瀚民所犯均非死刑、無期徒刑或最輕本刑有期徒
    刑3 年以上之罪，亦非高等法院管轄第一審案件，且於本院
    訊問時，被告先就被訴事實為有罪之陳述，經告知被告簡式
    審判程序之旨，並聽取檢察官、被告之意見後，本院裁定進
    行簡式審判程序，是本件之證據調查，依刑事訴訟法第273
    條之2 規定，不受同法第159 條第1 項、第161 條之2 、第
    16 1條之3 、第163 條之1 及第164 條至第170 條規定之限
    制，合先敘明。
二、上揭事實，業據被告陳瀚民於警詢、偵查、本院準備程序、
    審理時均坦承不諱（見第15606 號偵查卷第5 至8 頁、第55
    至57頁、第107 號調偵卷第10頁、本院100 年11月24日準備
    程序筆錄、審判筆錄），核與告訴人侯凱迪於警詢、偵查中
    、證人李思宏於偵查中之指述相符（見第15606 號偵查卷第
    9 至17頁、第107 號調偵卷第9 頁），並有馬偕紀念醫院淡
    水分院乙種診斷證明書、道路交通事故現場圖、道路交通事
    故調查報告表（一）（二）、肇事逃逸追查表各1 份、新北
    市政府警察局舉發違反道路交通管理事件通知單、監視器翻
    拍照片影本及現場勘查照片共21張在卷可稽（見第15606 號
    偵查卷第18頁、第30至44頁）。堪認被告前揭自白與事實相
    符，應可採信。綜上，本案事證明確，被告上開犯行堪以認
    定，應予依法論科。
三、按車行速度當行經設有彎道、坡路、狹路、狹橋、隧道、學
    校、醫院標誌之路段、道路施工路段、泥濘或積水道路、無
    號誌之交岔路口及其他人車擁擠處所，或因雨霧致視線不清
    或道路發生臨時障礙，均應減速慢行，作隨時停車之準備。
    又汽車行駛時，駕駛人應注意車前狀況，並隨時採取必要之
    安全措施，道路交通安全規則第93條第1項第2款、第94條第
    3 項分別訂有明文，被告騎機車時自應遵守上開規定，並應
    負有前開注意義務。查，肇事當時天候晴、有夜間照明光線
    、路面鋪裝柏油、乾燥、無缺陷、無障礙物、視距良好等情
    況，有現場照片及道路交通事故調查報告表足憑，並無不能
    注意之情事。從而，被告竟疏未注意，貿然前行，因而肇事
    致告訴人受有右側閉鎖粉碎性肱骨幹骨折傷害，被告之過失
    行為與告訴人之受傷結果間，具有相當因果關係甚明。又被
    告駕駛動力交通工具肇事致告訴人受傷後，未查看告訴人傷
    勢或報警救護，並留於現場等候處理，竟仍徒手毆打告訴人
    致其受有臉挫傷及牙齒斷裂之傷害後，再逕自駕車逃逸，置
    告訴人於不顧。綜上所述，被告所犯上開傷害、過失傷害及
    肇事逃逸等罪，足堪認定。
四、核被告陳瀚民所為，分別係犯刑法第284 條第1 項前段之過
    失傷害罪、同法第185 條之4 之肇事致人傷害逃逸罪及同法
    第277 條第1 項之傷害罪。被告所犯上開3 罪間，犯意各別
    、行為互殊，應予分論併罰。爰審酌被告駕車因過失致肇事
    使告訴人受有前述傷害，而被告明知已撞及告訴人，致告訴
    人受傷，非但未對告訴人施以必要之救護，甚且徒手毆打告
    訴人成傷後逃離現場，實屬可議，惟被告犯後坦承犯行，態
    度尚稱良好，且業與告訴人成立調解，兼衡被告目前年僅18
    歲、具有國中畢業學歷之智識程度、現於水電行擔任學徒之
    生活狀況、被告之過失程度及告訴人所受傷勢暨斟酌公訴人
    之具體求刑等一切情狀，分別量處如主文所示之刑，並均諭
    知易科罰金之折算標準，另就有期徒刑部分定其應執行刑及
    諭知易科罰金之折算標準。末查，被告前未曾因故意犯罪受
    有期徒刑以上刑之宣告，此有臺灣高等法院被告前案紀錄表
    1 份附卷可佐，其因一時疏失，致罹刑章，犯後已坦承犯行
    ，尚見悔意，並已與告訴人於100 年7 月14日成立和解，表
    示願賠償告訴人新臺幣（下同）33萬元，雖未能按期給付，
    經本院於100 年11月24日開庭時諭知應先支付告訴人10萬元
    等語，故被告迄今業已遵期給付告訴人11萬元，此有本院公
    務電話紀錄2 紙附本院卷可參，餘款22萬元願按月分期給付
    ，本院斟酌上情，認被告經此偵審之教訓後，應知警惕，當
    無再犯之虞，本院因認對其所宣告之刑，以暫不執行為適當
    ，爰依刑法第74條第1 項第1 款之規定，併予宣告均緩刑3
    年，用啟自新。另並諭知被告應按主文所示之給付期限、給
    付方式匯款賠償告訴人。以上給付內容為緩刑宣告附帶之條
    件，依刑法第74條第4 項規定，上開條件內容得為民事強制
    執行名義，且依刑法第75條之1 第1 項第4 款規定，違反上
    開之負擔情節重大，足認原宣告之緩刑難收其預期效果，而
    有執行刑罰之必要者，得撤銷緩刑之宣告，附此敘明。
據上論斷，應依刑事訴訟法第273 條之1 第1 項、第299 條第1
項前段，刑法第277 條第1 項、第185 條之4 、第284 條第1項
前段、第41條第1 項前段、第8 項、第51條第5 款、第74條第1
項第1 款、第2 項第3 款，刑法施行法第1 條之1 第1 項、第2
項前段，判決如主文。
本案經檢察官許恭仁到庭執行職務。
中    華    民    國   100    年    12    月    15    日
                刑事第一庭  法  官  林秀鳳
以上正本與原本無異。
如不服本判決應於收受判決後10日內向本院提出上訴書狀，並應
敘述具體理由；其未敘述上訴理由者，應於上訴期間屆滿後20日
內向本院補提理由書（均須按他造當事人之人數附繕本）「切勿
逕送上級法院」。
                            書記官  張竣閔
中    華    民    國   100    年    12    月    20    日
附錄本判決論罪科刑法條：
中華民國刑法第185條之4
駕駛動力交通工具肇事，致人死傷而逃逸者，處6 月以上5 年以
下有期徒刑。
刑法第277條
傷害人之身體或健康者，處3 年以下有期徒刑、拘役或1 千元以
下罰金。
犯前項之罪因而致人於死者，處無期徒刑或7 年以上有期徒刑；
致重傷者，處3 年以上10年以下有期徒刑。
中華民國刑法第284 條第1 項
因過失傷害人者，處6 月以下有期徒刑、拘役或500 元以下罰金
，致重傷者，處1 年以下有期徒刑、拘役或500 元以下罰金。